最高法院刑事判決            一○○年度台上字第六○二九號
上  訴  人  許德龍
選任辯護人  黃勝文律師
上列上訴人因違反槍砲彈藥刀械管制條例案件，不服台灣高等法
院中華民國一○○年八月三十一日第二審判決（一○○年度上訴
字第一九八三號，起訴案號：台灣板橋地方法院檢察署一○○年
度偵字第一七七七號），提起上訴，本院判決如下：
    主  文
上訴駁回。
    理  由
按刑事訴訟法第三百七十七條規定，上訴於第三審法院，非以判
決違背法令為理由，不得為之。是提起第三審上訴，應以原判決
違背法令為理由，係屬法定要件。如果上訴理由書狀並未依據卷
內訴訟資料，具體指摘原判決不適用何種法則或如何適用不當，
或所指摘原判決違法情事，顯與法律規定得為第三審上訴理由之
違法情形，不相適合時，均應認其上訴為違背法律上之程式，予
以駁回。本件原判決維持第一審依想像競合犯關係，從一重論處
上訴人許德龍未經許可，寄藏可發射子彈具有殺傷力之改造手槍
累犯罪刑之判決，駁回其在第二審之上訴。已詳敘認定犯罪事實
之依據及憑以認定之理由。並就扣案如原判決附表所示之改造手
槍二支及制式子彈三顆，經送內政部警政署刑事警察局鑑定，其
中該附表編號１、２所示之槍枝二支，擊發功能正常，可供擊發
適用子彈使用，認均具殺傷力，該附表編號３所示子彈三顆，經
採樣一顆試射，可擊發，亦認具殺傷力之鑑定結果，如何可以採
取；上訴人在偵查及第一審審理中之自白，如何仍與槍砲彈藥刀
械管制條例第十八條第四項減輕其刑之規定要件不符；上訴人聲
請傳喚證人林正隆之女友到庭作證，如何已無必要；其犯罪情節
，如何與刑法第五十九條規定之酌減其刑要件不符；皆依據卷內
資料予以指駁及說明。從形式上觀察，原判決並無違背法令之情
形存在。另刑之量定屬事實審法院得依職權自由裁量之事項，原
判決以第一審判決業已敘明審酌刑法第五十七條各款規定所列情
狀而為刑之量定，經核既未逾法定刑度，又無違背公平正義情事
，因認第一審量刑尚屬適當，而予維持，自不得任意指為違法。
上訴意旨未依卷內證據資料，具體指摘原判決如何違背法令，而
置原判決之明白論敘於不顧，仍持陳詞再為事實上之爭辯，並就
屬於原審採證認事及量刑職權之行使，徒憑己見，任意指摘，難
謂已符合首揭法定上訴要件。其上訴違背法律上之程式，應予駁
回。
據上論結，應依刑事訴訟法第三百九十五條前段，判決如主文。
中    華    民    國  一○○  年   十一   月    四    日
                      最高法院刑事第十庭
                          審判長法官  陳  世  淙  
                                法官  陳  東  誥  
                                法官  何  菁  莪  
                                法官  洪  曉  能  
                                法官  洪  昌  宏  
本件正本證明與原本無異
                                      書  記  官  
中    華    民    國  一○○  年   十一   月    八    日
                                                      K